# 求助陈版本，关于奖金调节利润

提问人：nickycpa2010 时间：2022-01-07 10:58:23
陈版本，您好，关于上市公司用奖金调整利润的操作，有个问题想向您请教。 21 年查到 20 年有大额的奖金余额未发放，以后也不发放了。是否直接做会计差错更正处理？因为 20 年也是按内控制度和相关指标计算提取的，如果做为差错了，是否会质疑内控制度和相关文件？因为这个制度是延续到 21 年也要执行的。

回答人：chenyiwei
建议了解“21年查到 20 年有大额的奖金余额未发放，以后也不发放了”的具体原因，考虑根据该项管理制度，能否在 2020 年末即合理确定不会发放；换言之，导致最终无法且无需发放的原因是否为 2021 年内新出现且站在 2020 年末时点无法合理预见的。